臺灣臺中地方法院刑事判決　　　　　　　　　　　　　九十一年度訴字第八三二號
　　公　訴　人　臺灣台中地方法院檢察署檢察官
　　被　　　告　戊○○
　　　　　　　　乙○○　男　六.
　　　　　　　　　　　　住台中.
　　　　　　　　　　　　身分證.
　　選任辯護人　何立斌律師
　　　　　　　　蔡得謙律師
　　被　　　告　丁○○　女　六.
　　　　　　　　　　　　住台中.
　　　　　　　　　　　　身分證.
右列被告因殺人未遂案件，經檢察官提起公訴（九十年度偵字第一八八六０號），本
院判決如左：
    主  文
本件公訴不受理。
    理  由
一、公訴意旨略以：被告乙○○、賴施蜜為夫妻，被告戊○○為其等之子，告訴人丙○○則為被告乙○○之二弟，乃二親等之旁系血親。告訴人與被告等人間曾因興
    建房屋，產生怨隙。詎被告竟基於殺人之犯意聯絡，於民國九十年七月八日十八
    時許，在台中市北屯區和平里軍和巷三八號屋外，由被告戊○○持木製板凳，猛
    力毆打告訴人之頭部及身體多處，被告乙○○、賴施蜜則在旁喊「打」或「給他
    死」之語，告訴人倒地後，被告戊○○仍繼續毆打，致其受有頭部外傷合併多處
    頭皮撕裂傷等傷害。經丙○○喊叫，丙○○之弟賴自立外出查看，得知此情，阻
    止戊○　　○之毆打行為，並將丙○○緊急送醫，始倖免於難。
二、
據上論斷，應依刑事訴訟法第二百九十九條第一項前段，
刑法第　百　十　條第　項、第四十一條、第四十二條第二項，
罰金罰鍰提高標準條例第一條前段、第二條，
判決如主文。
中　　　華　　　民　　　國　　　九十一　　　年　　八　　月　　二十九　　日
                                        法　官
右正本證明與原本無異。
如不服本判決，應於送達後十日內向本院提出上訴狀 （須附繕本） ，上訴於台灣高等
法院台中分院。
                                        書記官
中　　　華　　　民　　　國　　　九十一　　　年　　八　　月　　二十九　　日
附錄論罪科刑法條
筆數：1／1  選擇畫面 回檢索
-----------------------------------------------------------------------------
---
[列印／另存新檔] 檢     察    書    類
分案日期 民國 90年 10月 19日
偵結日期 民國 91年 03月 14日
公告日期 民國 91年 03月 25日
案由摘要
全       文       內       容
臺灣臺中地方法院檢察署檢察官起訴書　　　　　　　九十年度偵字第一八八六號
　　被　　　告　戊○○　男三十二歲（民國○○○年○○月○○○日生）
　　　　　　　　　　　　住台中市北屯區和平里軍和巷三八號
　　　　　　　　　　　　身分證統一編號：Ｂ一二一一四八三七號
　　　　　　　　乙○○　男六十八歲（民國○○○年○月○○○日生）
　　　　　　　　　　　　住台中市北屯區和平里軍和巷三八號
　　　　　　　　　　　　身分證統一編號：Ｂ一一四三三七四號
　　　　　　　　丁○○　女六十九歲（民國○○○年○○月○○日生）
　　　　　　　　　　　　住台中市北屯區和平里軍和巷三八號
　　　　　　　　　　　　身分證統一編號：Ｂ二0000000號
右被告等因犯家庭暴力罪之殺人未遂案件，已經偵查終結，認應該提起公訴，茲將犯
罪事實及證據並所犯法條分敘如左：
　　　　　　犯罪事實
一、乙○○、賴施蜜係夫妻，戊○○係渠等之子，丙○○則為乙○○之二弟，與乙○○為二親等之旁系血親。丙○○與乙○○等人曾因興建房屋一事產生怨隙。乙○○、賴施蜜、戊○○基於殺人之犯意聯絡，於民國九十年七月八日十八時許，在
　　台中市北屯區和平里軍和巷三八號屋外，由戊○○持木製板凳，猛力毆打丙○○
　　之頭部及身體多處，乙○○、賴施蜜則在旁喊「打」或「給他死」等語。致丙○○倒地後，戊○○仍繼續毆打丙○○，丙○○因此受有頭部外傷合併多處頭皮撕
　　裂傷等傷害。經丙○○喊叫，丙○○之弟賴自立外出查看，得知此情，阻止戊○○之毆打行為，並將丙○○緊急送醫，始倖免於難。
二、案經丙○○委由吳瑞堯律師、陳國華律師、楊譜諺律師告訴偵辦。
　　　　　　證據並所犯法條
一、訊據被告戊○○坦承有於右揭時地持木製板凳毆打告訴人丙○○之頭部等情不諱
　　，並稱係件告訴人丙○○以石塊打其父親乙○○頭部，並拿小竹竿及催淚瓦斯攻
　　擊，因為不舒服才拿板凳打他頭部，是為防衛而抵抗云云。被告乙○○、賴施蜜
　　則矢口否認右揭犯行，乙○○辯稱：是被噴的頭暈，又很臭，就跑到旁邊，是丙○○要拖戊○○出去，並說要給他死云云。然查：右揭事實，業據告訴人丙○○
　　指訴歷歷，並經證人賴自立證稱當時見到戊○○以板凳將丙○○打倒在地，仍繼
　　續打，乙○○、賴施蜜則在旁喊打等情相符。又丙○○陳稱當時有攜帶滅火槍等
　　語。證人林美華並稱當時在樓上有聽到爭吵聲，並聞到刺鼻味道等語。故雖被告
　　三人所稱當時丙○○有使用瓦斯噴劑等情屬實，然人之頭部當屬要害且極脆弱，
　　被告等人應知以板凳等鈍物猛力敲擊頭部，足取人命，故被告等人應有殺人之故
　　意。且依卷附之診斷證明書記載丙○○所受之傷害為頭部外傷合併多處頭皮撕裂
　　傷等傷害。又丙○○本至聯安診所就醫，後因怕失血過多而緊急轉往中國醫藥學
　　院附設醫院，頭部縫合二十八針，有上開二醫院之病歷影本各一份附卷可參。而
　　丙○○受此毆打，乃係賴自立出面阻止被告之犯行，並將之緊急送醫，始未發生
　　死亡之結果。綜上所述，被告等人犯嫌均堪認定。
二、核被告戊○○、乙○○、賴施蜜所為，第二百七十一條第二項、第一項之殺人未
　　遂罪嫌，屬家庭暴力防治法第二條第二項之家庭暴力罪。被告為殺人行為，未發
　　生死亡之結果，為未遂，請同法第二十五條減輕其刑。又被告三人間具行為分擔
　　、犯意聯絡之共犯關係，請論以共同正犯。
三、依刑事訴訟法第二百五十一條第一項提起公訴。
　　此　致
臺灣臺中地方法院
中　　　華　　　民　　　國　　九十一　　年　　　三　　　月　　 十四 　　日
　　　　　　　　　　　　　　　檢　察　官　甲　○　○
中　　　華　　　民　　　國　　九十一　　年　　　三　　　月　　二十七　　日
右正本證明與原本無異　　　　　書　記　官　康　炳　勝
所犯法條：
刑法第二百七十一條第二項、第一項
(普通殺人罪)
殺人者，處死刑、無期徒刑或十年以上有期徒刑。
前項之未遂犯罰之。
家庭暴力防治法第二條第二項
本法所稱家庭暴力者，謂家庭成員間實施身體或精神上不法侵害之行為。
-----------------------------------------------------------------------------
---
筆數：1／1  選擇畫面 回檢索
